Inventaris van het archief van de Militaire Luchtvaart en -verdediging, 1910-1940 (1944)
Nationaal Archief, Den Haag
- Het Luchtvaartbedrijf, (1925) 1932-1941 (1944), C.
  - De Directie, C.1
    - Stukken van algemene aard, C.1.1
      - Het geheim archief, C.1.1.2
        - Ingekomen en minuten van uitgaande stukken., 1932-1939; 254-260; 5 pakken en 2 omslagen
          - 1932-1933, 254
            - Aanschaf van Fokker D.XVI of D.XVII vliegtuigen., 1932/7
              Zie ook agendanrs. 9, 11, 12, 14, 23, 25, 30, 35, 36, 38, 39, 41, 44, 45, 46, 50, 56, 64, 65, 68, 69, 71 en 72
              Zie ook 1933, agendanrs. 38, 45, 61, A2008 en 2134.
            - Luchtgekoelde motoren Pratt en Whitney., 1932/28
            - Herstelling van vliegtuigen., 1932/29
            - Organisatie Luchtvaartbedrijf, 1932/34
            - Gebruik van kleine vliegtuigen voor opleiding en vorming van vliegers., 1932/42
            - Overdracht grond te Schiphol., 1932/59
              Zie ook agendanr. 75.
            - Rapport Commissie van onderzoek naar de toestanden bij de LVA., 1932/67
            - Koeling diverse vliegtuigmotoren., 1932/281
              Zie ook 1933, agendanrs: 314, 503 en 576.
            - Voorschrift en organisatie LVB., 1933/1
              Zie ook agendanr. 11.
            - Medewerking bij de ontwikkeling van een hoortoestel voor het opsporen van luchtdoelen., 1933/3
            - Oefening van maandvliegers., 1933/6
            - Overname Pander Postjager., 1933/16
              Zie ook agendanrs. 22 en 109.
            - Overdracht grond te Schiphol., 1933/28
            - Aanschaf vliegtuigen en motoren uit de begroting 1933., 1933/31
              Zie ook agendanr. 45.
            - Oplegging van luchtvaartmaterieel., 1933/39
              Zie ook agendanr. 95.
            - Opleiding van personeel., 1933/64
              Zie ook agendanr. 68.
            - Technisch personeel beneden de rang van 2e luitenant bij het LVB., 1933/66
            - Procedure overname Fokker D.XVII vliegtuigen., 1933/69
              Zie ook agendanr. 72.
            - Taak van het LVB., 1933/78
            - Betrouwbaarheid van burgerwerklieden., 1933/82
            - Organisatie van de Ned. Luchtstrijdkrachten., 1933/97
              Zie ook agendanr. 112.
          - 1934, 255
            - Informatie over de constructie en eigenschappen van de Pander Postjager en de vlucht naar Indië., 1934/2
              Zie ook agendanrs. 4, 8 en 43.
            - Technisch personeel beneden den rang van 2e luitenant bij het LVB., 1934/9
              Zie ook agendanrs. 12, 18 en 111.
            - Tetra-ethyllood als antiklopmiddel., 1934/10
            - Klemming van rol- en hoogteroeren., 1934/27
              Zie ook agendanrs. 35 en 75.
            - Verhouding LVA-LVB., 1934/29
              Zie ook agendanrs. 48, 94 en 113.
            - Rolls Royce Kestrell IV motoren., 1934/41
            - Begroting 1935, voorstellen en besteding gelden., 1934/44
              Zie ook agendanrs. 58 en 97.
            - Afscherming van vliegtuigen ter voorkoming van het uitzenden van elektronische energie., 1934/84
              Zie ook agendanr. 108.
            - Gegevens over Fokker D.XIX en D. XXI voor ML KNIL (ontwerp 112)., 1934/102
            - Conditie Fokker C.V en C.VI vliegtuigen., 1934/107
          - 1935, 256
            - Afscherming van vliegtuigen., 1935/9
              Zie ook agendanrs. 129, 130 en 135.
            - Medewerking aan politieke actie., 1935/10
            - Aanschaf van diversen vliegtuigen toegestaan begroting 1934, 1935/17
              Zie ook agendanrs. 31, 96, 106, 139 en 156.
            - Steun aan vliegtuigindustrie in Nederland., 1935/23
            - Kandidatenlijsten technisch personeel beneden de rang van 2e luitenant., 1935/32
            - Bewapening vliegtuigen., 1935/47
              Zie ook agendanrs. 123 en 126.
            - Aanwijzingen voor C-LVA en Dir-LVB., 1935/51
            - Vliegtuigmitrailleurs voor bestuurders., 1935/85
            - Beproeving lesvliegtuigen AVRO 626 en Koolhoven FK-51., 1935/88
            - Oorlogsgereedheid luchtstrijdkrachten., 1935/101
            - Vliegtuigmitrailleurs. Overbrenginrichting Heber., 1935/121
            - Regeling bevordering personeel beneden de rang van 2e luitenant bij de militaire luchtvaart., 1935/150
            - Organisatie administratief personeel bij het LVB., 1935/158
            - Het roeten van luchtgekoelde motoren., 1935/161
            - Plannen voor de materiële uitrusting van de luchtstrijdkrachten., 1935/177
            - Onderzoek bedrijfsstoffen., 1935/215
          - 1936, 257
            - Verplaatsing JaVA naar Schiphol en Waalhaven., 1936/8
              Zie ook agendanrs. 18, 24, 81 en 112.
            - Oorlogsgereedheid luchtvaartmaterieel., 1936/14
            - Automatische piloten., 1936/15
            - Bedrijfsstoffen voor vliegtuigen., 1936/17
              Zie ook agendanrs. 44, 73 en 92.
            - Verslag werkbezoek aan Fa. Ragonot ivm vliegtuiggeneratoren., 1936/22
              Zie ook agendanr. 29.
            - Middel tegen ijsafzetting in de carburateur., 1936/25
            - Voorzieningen aan het vliegveld Soesterberg., 1936/30
            - Tekortkomingen aan vliegtuigen bij mobilisatieoefening JaVA, 1936/31
              Zie ook agendanr. 38.
            - Beschouwingen over materieelaanvulling en technische werkzaamheden bij de luchtvaart in oorlogstijd., 1936/36
            - Gebruik op Fokker vliegtuigen van versterkte achterdraagvlakken., 1936/37
            - Gebruik van burgerluchtvaartuigen voor militaire doeleinden in geval van oorlog., 1936/43
            - IJsafzetting in carburateurs., 1936/44
              Zie ook agendanr. 71.
            - Vliegongeval C.IV-vliegtuig nr.566., 1936/45
            - Merkstreep op snelheidsmeters voor maximaal toelaatbare duiksnelheid., 1936/51
            - Voorstel Koloniën tot overname van Fokker D.XXI prototype., 1936/56
            - Uitbreiding en aanschaf van vliegtuigmaterieel, aanschaffingsplan., 1936/57
            - Waterlekken in Rolls Royce motoren., 1936/68
              Zie ook agendanrs. 93 en 95.
            - Verzoek om gegevens militaire luchtvaart Duitsland., 1936/91
            - Valschermen., 1936/96
              Zie ook agendanr. 115.
            - Bewapeningscommissie, 1936/129
              Zie ook agendanr. 130.
            - Bewapening luchtkruiser Fokker T.V., 1936/139
            - Vergelijking prestaties van 3 motortypen., 1936/155
            - Brandbommen., 1936/162
            - Scherfbommen en tijdbuizen voor bommen tl., 1936/172
            - Onderzoek vliegeigenschappen Fokker D.XXI., 1936/177
            - Methode van keuring van Sprucehout., 1936/190
            - Elektrische afscherming van FK-51 vliegtuig., 1936/194
          - 1937, omslag, 258
            - Gegevens aanwezige vliegtuigen., 1937/75
            - Uitbreiding militaire luchtvaartterreinen., 1937/84
            - Vliegtuigbewapening met Solothurn-kanon., 1937/105
            - Inrichting van Fokker C.V, C.IX en C.X vliegtuigen., 1937/106
              Zie ook agendanr. 107.
            - De uitwerking van vrijliggende trotylladingen op vliegtuigen (met foto's)., 1937/119
            - Eisen ontwerp jachtkruiser 1939-1940., 1937/130
            - Beschrijving vliegtuig D.XXI., 1937/179
            - Waarnemerszitplaatsen en beladingtoestanden van C.V en C.IX vliegtuigen., 1937/183
              Zie ook inv.nr. 259, agendanr. 158.
            - Wens LVA aanschaf Hawker Hurricane vliegtuigen., 1937/226
            - Technische gegevens T.V en T.VA vliegtuigen., 1937/234
            - Instrumenten voor de LVA., 1937/269
            - Het keuren van motoren in het buitenland., 1937/275
            - Afvuurkastje voor bommenwerpers., 1937/283
          - 1938, 259
            - Overzicht van vliegtuigen en bewapening., 1938/15
              Zie ook agendanr. 222.
            - Vacuümsysteem blindvlieginstrument voor G.I vliegtuigen., 1938/44
            - Uitvoer- en vervoerverboden in tijd van oorlog., 1938/57
            - Aankoop van Schiphol door de gemeente Amsterdam., 1938/63
            - Militaire vliegvelden., 1938/69
              Zie ook agendanrs. 82 en 261.
            - Richtmiddelen voor vliegtuiggeschut., 1938/73
            - Benzinesoorten., 1938/79
            - Munitie en ernstvuurwerken voor de militaire luchtvaart., 1938/84
              Zie ook agendanr. 85.
            - Instrumentenbord C.V en C.IX vliegtuigen., 1938/86
            - Bommenophanging G.I vliegtuigen., 1938/87
            - Levering Bristol Pegasusmotoren, 1938/118
            - Verslag beproeving drager voor 4 scherfbommen., 1938/153
            - Bommen van 200 kg., 1938/154
            - Verslag keuring bommeninstallatie van Heyst., 1938/187
            - Opgave vliegtuigen in beheer bij de LVA.., 1938/216
              Zie ook agendanrs. 316 en 334.
            - Ontwerp vredesdislocatie militaire luchtvaart., 1938/240
            - Organisatie LVB., 1938/243
              Zie ook agendanrs. 247 en 266.
            - Rapport beproeving Fokker S.IX lesvliegtuig., 1938/250
            - Deelname oefeningen strategische beveiliging door de militaire luchtvaart., 1938/266
            - Waarschuwing- en oproepingstelegram BO-UV., 1938/279
            - Algemene instructie voor de IML voor geval van mobilisatie (oorlogsinstructie)., 1938/285
            - Maatregelen voor reviseren en reparatie van de nieuwe militaire luchtvloot., 1938/301
            - Evaluatie van de aanbiedingen nieuw vliegtuigmaterieel., 1938/306
            - Overname T.V vliegtuigen., 1938/311
            - Evaluatie benodigde les- en overgangsvliegtuigen., 1938/315
            - Rapport over neuswielonderstel Douglas DC-4., 1938/341
            - Intrekking verbod Sociaal-democratische Arbeiderspartij (SDAP)., 1938/342
          - 1939, omslag, 260
            - Dislocatie luchtstrijdkrachten bij mobilisatie., 1939/11
              Zie ook agendanrs. 231 en 363.
            - Bespoediging levering door Focke Wulff Werke van FW 58., 1939/14
            - Mobilisatietaken voor de industrie., 1939/25
            - Valschermen., 1939/28
            - Toestemming aanschaf Focke Wulff Werke FW 58., 1939/30
            - Vorming en inrichting optische seinposten als gevolg van een tekort aan radio's., 1939/33
              Zie ook agendanrs. 88, 167, 185 en 266.
            - Oorlogsgereedheid luchtstrijdkrachten., 1939/45
              Zie ook agendanrs. 160 en 165.
            - Overzicht mobilisatievoorbereiding na ontvangst telegram Q., 1939/46
            - Order tot regeling van orde en rust in het garnizoen Soesterberg en van beveiliging en afweer van het gevaar uit de lucht., 1939/73
            - Waarschuwing- en oproepingstelegrammen mobilisatie april 1939., 1939/77
            - Reorganisatie LVB., 1939/78
            - Verplaatsing van het LVB bij oorlog of oorlogsgevaar., 1939/84
              Zie ook agendanr. 183.
            - Organisatie IIe Vaste Herstellingsafdeling (technisch bedrijf KLM)., 1939/95
            - Bewaking en verdediging van het vliegpark Soesterberg., 1939/96
            - Regelingen herstellingen aan vliegtuigen., 1939/98
            - Indeling van het militair technisch personeel beneden de rang van 2e luitenant bij de militaire luchtvaart., 1939/110
              Zie ook agendanr. 122.
            - Mitrailleurs M.36 voor Douglas DB-8A vliegtuigen., 1939/117
            - Personeel voor de bewapeningsdienst militaire luchtvaart., 1939/138
            - Eisen bommenafwerpinrichting G.I., 1939/173
              Zie ook agendanr. 176.
            - Prestaties S.IX vliegtuigen., 1939/180
            - Instructie directeur LVB., 1939/182
            - Reorganisatie en aanvulling II-1 Lv.R, oprichting V-2 Lv.R., 1939/198
            - Vliegtuigmitrailleur M.37., 1939/207
            - Technische organisatie militaire luchtvaart., 1939/254
            - Bewapening G.I Wasp vliegtuigen., 1939/259
              Zie ook agendanrs. 320 en 331.
            - Indeling vliegtuigmitrailleurs., 1939/276
              Zie ook agendanr. 362.
            - Locatie en inrichting van hulpvliegvelden., 1939/316
            - Aanschaf verkennings- en lesvliegtuigen., 1939/321
        - Klapper op de agenda's van ingekomen en uitgaande stukken m.b.t. Personeel., 1939-1940; 261; 1 deel
    - Stukken betreffende bijzondere onderwerpen, C.1.2
      - Dossiers betreffende vliegtuigen., (1925) 1933-1940; 262-290; 15 pakken, 11 omslagen en 3 stukken
        - Autogirovliegtuig Cierva C.30A, 1936-1937, 262; omslag
          - Contract met NV Autogiro-import te Hillegersberg tot beschikbaarstelling autogirovliegtuig, type Cierva C.30A., 1936/1034
          - Rapport beproeving., 1936/1788
            Zie ook 1937, agendanr. 523.
        - Bücker Jungmann D-6, 1936-1937, 263; omslag
          - Contract met de NV Koninklijke Maatschappij De Schelde Vlissingen voor de levering van een Bücker-Jungmann vliegtuig, 1936/2088
        - Fokker C.1, 1935, 264; omslag
          - Sterkte rompconstructie., 1935/379
            Zie ook agendanr. 1622.
        - Fokker C.V, 1925, 1937-1938, 265; omslag
          - Diverse berekeningen., 1925/1
          - Tekeningen., 1937/6
          - Zwaartepuntbepaling., 1938/3800
        - Fokker C.X, 1933-1939, 266
          - Beschouwingen betreffende aanschaffing., 1933/1521
          - Technische bijlage bij het contract., 1933/2166
          - Verslagen van besprekingen., 1934/1
          - Beschrijving van het vliegtuig., 1934/16
          - Schetsen en tekeningen., 1934/17
          - Rolls Royce motoren., 1934/1530
          - Reflexvizieren., 1934/1679
          - Valgordels en opberging verbandtassen., 1934/1976
          - Keuring., 1935/1148
          - Beoordeling vliegeigenschappen., 1935/1335
          - Prestatiemetingen., 1935/1526
          - Landingskleppen., 1935/1608
          - Evenwichtsklappen., 1936/70
          - Hispano-Suiza motoren., 1936/72
          - Ombouw tot lesvliegtuig., 1936/372
          - Parachutebak-waarnemer, 1936/443
          - Windscherm., 1936/513
          - Zwaartepuntbepaling., 1936/1578
          - Verandering tot lesvliegtuig., 1936/1851
          - Bommenafwerpinrichtingen., 1936/2138
          - Elastiek stopmoeren., 1937/2666
          - Benzineleiding., 1937/4143
          - Wijzigingen in de constructie., 1939/25G
        - Fokker D.XVI, 1936, 1938, 267; omslag
          - Beproeving Fokker D.XVI met Panther-motor., 1936/167
            Zie ook agendanrs. 517 en 642
        - Fokker D.XVII, 1936, 1939, 268; omslag
          - Aanschaf synchronisators., 1936/559
            Zie ook agendanr. 1363.
          - Rapport beproeving D.XVII., 1939/58Geh
            Zie ook agendanr. 74Geh
        - Fokker D.XIX, 1934, 269; stuk
          - Beschrijving Fokker D.XIX., 1934/102G
        - Fokker D.XXI (ontwerp Fokker 112), 1934-1939, 270-271
          - 1934, 1936-1937 nr. 2, 270
            - Beschrijving, tekeningen en schetsen., 1936/19
            - Verslagen van besprekingen der Commissie Inrichting en Bewapening Vliegtuigen., 1937/1
            - Verslagen van besprekingen., 1937/2
          - 1937 nr. 3 - 1939, 271
            - Instrumenten en Instrumentenbord., 1937/705
              Zie ook agendanr. 3393.
            - Technische bijlage bij het contract., 1937/2773
            - Navigatielamp., 1937/3421
            - Bewapening., 1937/3422
            - Elektrische installaties., 1937/3523
            - Zuurstofinstallaties., 1937/3904
              Zie ook agendanr. 3999.
            - Lijnvizier., 1937/3968
            - Valgordels., 1937/4089
            - Verbandkastje., 1937/4108
            - Schijnwerpers., 1937/4147
            - Berekeningen van diverse onderdelen., 1938/3
            - Bristol motoren., 1938/114
            - Instrumentarium., 1938/161
            - Landingslampen., 1938/184
            - Brandblusinstallaties., 1938/223
            - Elektrische installatie., 1938/224
              Zie ook agendanrs. 248 en 305.
            - Luchtflessen., 1938/392
            - Beschildering en nationaliteitstekens., 1938/511
              Zie ook agendanr. 715.
            - Vliegerstoel., 1938/942
            - Motoren., 1938/1074
              Zie ook agendanrs. 2762, 2803.
            - Concept-contract voor de levering van 36 Fokker D.XXI vliegtuigen., 1938/1815
            - Prestatiemetingen., 1938/2246
              Zie ook agendanr. 3018.
            - Gietstalen beslagen., 1938/2627
            - Levering., 1938/2914
            - Landingskleppen., 1939/529
              Zie ook agendanr. 916, 1058, 1845, 3002
            - Brandblusinstallatie, 1939/571
            - Benzinetanks., 1938/1611
              Zie ook agendanr. 1783, 1785
        - Koolhoven FK-46, 1937, 272; omslag
          - Verslagen van proeven., 1937/4
        - Koolhoven FK-51, 1935-1938, 273-274
          - 1935, nr. 162G, 273
            - Verslagen van proeven., 1935/2
              Zie ook agendanrs. 3, 4, 5 en 6.
            - Statische berekeningen., 1935/7
            - Beschrijving en technische bijlage bij het contract., 1935/152G
            - Diverse rapporten en beschouwingen., 1935/162G
          - 1935, nr. 181G -1938, 274
            - Doeleinden waarvoor vliegtuigen FK-51 zullen worden bestemd., 1935/181G
            - Aanschaf lesvliegtuigen., 1935/1691
              Zie ook agendanrs. 1911 en 2594.
            - Maatregelen nodig voor de aanbouw van militaire vliegtuigen., 1935/1764
            - Vergelijkende beproeving met een AVRO-626 vliegtuig., 1935/2000
            - Prestaties., 1935/3000
              Zie ook 1936, agendanrs. 1311, 1452
              Zie ook 1937, agendanrs. 1982, 2191 en 2227.
            - Schetsen en tekeningen., 1936/20
            - Overslag., 1936/63
              Zie ook agendanrs. 110, 191 en 475.
            - Instrumenten en instrumentenbord., 1936/1081
              Zie ook 1937, agendanr. 1275.
            - Motoren., 1936/1175
              Zie ook agendanr. 2721; 1937, agendanr. 3694.
            - Sterkteberekeningen., 1936/1232
              Zie ook agendanrs. 1277 en 1930.
            - Keuring., 1936/1284
              Zie ook agendanrs. 2148 en 2488.
            - Wijziging in de uitvoering., 1936/1315
              Zie ook agendanrs. 1396 en 1415.
            - Montage en onderhoudsvoorschrift voor FK 51 uitgerust met een Armstrong-Siddeley Cheetah IX motor., 1937/5
            - Vleugels en vleugelbeslag., 1937/334
              Zie ook agendanr. 554, 2048, 2294, 2318, 3635, 3636 en 4048.
            - Toerental luchtschroeven., 1937/404
            - Bewapening., 1937/808
            - Blindvliegkap en Askania koersaanwijzer., 1937/1395
            - Gewijzigde staartvlakken., 1937/1480
            - Staartwiel afvoeringen., 1937/2583
              Zie ook 1938, agendanr. 3001.
            - Startproeven, startmetingen en koude inlaat., 1937/2978
              Zie ook agendanrs. 3054 en 3869.
            - Verslagen van besprekingen., 1937/3478
              Zie ook agendanrs. 3637 en 4086.
            - Astra luchtschroeven., 1938/1325
              Zie ook agendanrs. 1431, 1478 en 1574.
            - Bevestiging valgordels., 1938/2894
            - Rapport onderhoud., 1938/122G
            - Zuurstofinstallatie., 1938/165G
        - Koolhoven FK-52, 1939, 275; stuk
          - Beschrijving Koolhoven vliegtuig FK-52 eenheidsverkenner., 1939/1
        - Koolhoven FK-56, 1938-1940, 276
          - Rapporten en beschouwingen over eisen en aanschaf., 1938/337G
            Zie ook agendanrs. 339G, 352G en 2790.
          - Schetsen en tekeningen., 1939/2
          - Verslagen en besprekingen., 1939/3
          - Opdracht tot aanschaf., 1939/22G
          - Sterkte-eisen., 1939/714
            Zie ook agendanrs. 854, 862, 911, 946 en 1169.
          - Prestaties., 1939/970
            Zie ook agendanr. 1110.
          - Staartvlakken., 1939/1747
          - Breekplaats stabilotip., 1939/1807
          - Landingsgestel., 1939/2339
          - Instrumentenbord., 1939/3209
          - Bommenafwerpinrichtingen en afvuurkasten., 1939/3228
          - Elektrische installatie., 1939/3311
            Zie ook agendanr. 3724.
          - Mechanische richtingaanwijzer voor de waarnemer., 1939/3448
          - Technische bijlage bij het contract., 1939/3467
          - Vloeren., 1939/3558
            Zie ook agendanr. 3849.
          - Vleugel- en rompbeslagen., 1939/3849
          - Inbouwradio., 1939/4345
          - Beproeving., 1939/4840
          - Plaatsing benzinetanks., 1940/538
          - Onstabiele trillingen., 1940/1859
            Zie ook agendanr. 2283.
        - Koolhoven FK-58, 1939-1940, 277; omslag
          - Schetsen en tekeningen., 1939/4
          - Verslagen en besprekingen., 1939/5
          - Beproeving en prestaties., 1939/159
            Zie ook agendanrs. 978, 1278, 1863, 3288, 89G, 61G, 169G en 620G.
          - Gegevens., 1939/1746
          - Technische bijlage bij het contract., 1939/2446
            Zie ook agendanr. 2507.
          - Sterkte-eisen., 1939/2533
            Zie ook agendanr. 2599, 2803; 1940, agendanr. 1183 en 2461.
          - Bewapening., 1939/3598
          - Elektrische installatie., 1939/3680
            Zie ook agendanr. 3990, 4031 en 4052.
          - Instrumentenbord., 1939/4030
          - Diverse motoren., 1939/4528
            Zie ook 1940, agendanr. 1126.
        - Koolhoven FK-59, 1940, 278; stuk
          - Beschrijving., 1940/716
        - Focke-Wulff FW58 Weihe, 1939, 279; omslag
          - Technische eisen en prestaties., 1939/363
            Zie ook agendanr. 426, 1074, 2267 en 2334.
          - Bestelling 2 vliegtuigen., 1939/3112
            Zie ook agendanr. 3209 en 217G.
        - Fokker G.I, 1937-1939, 280-281
          - 1937 nr. 39, 105-130, 280
            - Verslagen van besprekingen., 1937/39
            - Berekeningen van diverse onderdelen., 1937/105
              Zie ook agendanrs. 106-130.
          - 1937 nr. 131-1939, 281
            - Verslagen van besprekingen van de Commissie Inrichting en bewapening van vliegtuigen., 1937/131
            - Beschouwingen., 1937/132
            - Bommen afwerpinstallatie., 1937/2194
            - Schietproeven., 1937/2976
            - Navigatielichten., 1937/3289
              Zie ook 1938, agendanr. 160.
            - Elektrische installatie., 1937/3342
              Zie ook agendanrs. 3522 en 4193.
              Zie ook 1938, agendanrs. 218 en 306.
            - Bewapening., 1937/3446
              Zie ook agendanr. 4073.
            - Motoren., 1937/3822
              Zie ook 1938, agendanrs. 491, 1537 en 2919.
            - Instrumentenbord., 1937/4074
            - Schetsen en tekeningen., 1937/4288
            - Brandblusinstallaties., 1938/221
            - Seinlamp., 1938/276
            - Remhefboom., 1938/344
              Zie ook agendanrs. 446 en 517.
            - Blindvlieginstrument., 1938/345
            - Benzinetanks., 1938/346
            - Radio-installatie., 1938/510
            - Technische bijlage bij het contract., 1938/1039
            - Bediening richtingsroer., 1938/1102
            - Uitlaatpijpen., 1938/1455
            - Lijnvizier., 1938/1626
              Zie ook agendanr. 1922.
            - Bewapening., 1939/4229
        - Fokker G.II, 1939, 282; omslag
          - Verslagen van besprekingen., 1939/6
          - Gegevens en tekeningen., 1939/3653
        - Fokker lesvliegtuigen S.II, S.IV, S.VIII, S.IX, 1936-1937; De Schelde jachtvliegtuig S21, 1940, 283
          - Beschrijving, berekening van onderdelen van het lesvliegtuigen S.II., 1936/21
          - Te stellen eisen aan lesvliegtuigen., 1936/159
            Zie ook agendanr. 302, 1937, agendanr. 128.
          - Statistische berekeningen lesvliegtuig S.IV., 1936/500